臺灣臺北地方法院民事裁定　　　　　　　100年度聲字第387號
聲　請　人　金桂薌
相　對　人　傳豐企業有限公司
法定代理人　劉永祥
上列當事人間給付票款事件，聲請人聲請停止執行，本院裁定如
下：
    主      文
聲請人供擔保新臺幣伍萬捌仟元後，本院一○○年度司執字第四
六九九○號執行事件之強制執行程序，於最高法院確認買賣債權
不存在事件（臺灣高等法院九十九年度上字第四五二號）判決確
定前應暫予停止。
    理      由
一、按發票人主張本票係偽造、變造者，於前條裁定送達後20日
    內，得對執票人向為裁定之法院提起確認之訴。發票人證明
    已依前項規定提起訴訟時，執行法院應停止強制執行。但得
    依執票人聲請，許其提供相當擔保，繼續強制執行，亦得依
    發票人聲請，許其提供相當擔保，停止強制執行。發票人主
    張本票債權不存在而提起確認之訴不合於第1項之規定者，
    法院依發票人聲請，得許其提供相當並確實之擔保，停止強
    制執行，非訟事件法第195條定有明文。法院依非訟事件法
    第195條第3項定擔保金額而准許停止強制執行之裁定者，該
    項擔保係備供債權人因停止執行所受損害之賠償，其數額應
    依標的物停止執行後，債權人未能即時受償或利用該標的物
    所受之損害額，或其因另供擔保強制執行所受之損害額定之
    ，非以標的物之價值或其債權額為依據（最高法院91年台抗
    字第429號裁定、91年台抗字第507號、92年台抗字第480號
    裁定參照）。
二、本件聲請意旨略以：
    本件相對人即債權人持有聲請人即債務人於民國97年10月4
    日簽發之本票1紙，付款地未載，金額新臺幣（下同）99萬
    元，利息未約定，免除作成拒絕證書，到期日未載，向本院
    聲請本票裁定後，以99年度司票字第3241號裁定為執行名義
    ，聲請本院強制執行，業經本院以100年度司執字第46990號
    給付票款強制執行事件受理在案。惟上開本票乃擔保聲請人
    向相對人購買建物門牌為桃園縣蘆竹鄉○○路○段147-117號
    之建物及其土地應有部分之尾款99萬元，而由聲請人開立上
    開本票。然聲請人購屋後發現該屋有重大瑕疵，經雙方多次
    調解不成，聲請人業於98年1月15日提起確認該99萬元債權
    不存在之訴訟，該訴訟現仍繫屬最高法院審理中，上開訴訟
    實為債務人異議之訴，且99年度司票字第3241號裁定前未經
    合法送達，聲請人亦已聲請撤銷該確定裁定，為此提出本件
    聲請等語。
三、經查，相對人係以上開99年度司票字第3241號本票裁定為執
    行名義，向本院聲請對於聲請人之財產於99萬元及利息、訴
    訟費用、執行費用之範圍內為強制執行，經本院民事執行處
    以100年度司執字第46990號執行事件核發執行命令等情，經
    本院調取該執行卷宗核閱無誤，上開執行事件之執行金額為
    99萬元，聲請人已另行提起確認上開99萬元債權不存在之訴
    ，現由最高法院審理中，業據聲請人提出臺灣桃園地方法院
    98年度訴字第223號判決書、臺灣高等法院98年度上字第519
    號判決書、臺灣桃園地方法院98年訴更字第7號判決書、臺
    灣高等法院99年度上字第452號判決書、臺灣高等法院100年
    6月2日院鼎民午99上452字第1000003359號函在卷可稽，聲
    請人既對於相對人提起確認買賣債權不存在事件提起上訴，
    其意即係消極否認相對人之債權，主張相對人之債權不存在
    ，是以，聲請人聲請停止本院100年度司執字第46990號給付
    票款事件，核與非訟事件法第195條第3項之要件相符，應予
    准許。
四、查，相對人聲請強制執行之執行名義為99年度司票字第3241
    號本票裁定，執行債權額為99萬元及自97年10月4日起至清
    償日止按年息百分之六計算之利息（自97年10月4日起至100
    年7月15日止之利息為16萬5,018元）。準此，本件聲請人聲
    請停止執行，將致相對人未能即時受償上開本金及利息，受
    有自停止執行時起至上開請求確認買賣債權不存在事件終結
    止之利息損害。本院斟酌上開請求確認買賣債權不存在事件
    已上訴第三審，依各級法院辦案期限實施要點第2點第8款規
    定，第三審通常程序審判案件之期限為1年，爰以1年為准許
    停止執行將致相對人延宕受償之期間；再以上開債權額按法
    定利率年息百分之五計算，則相對人因停止執行而可能遭受
    之損害約為57,751元【計算式：（990,000元＋165,018元）
    ×5%×1年﹦57,751元】，作為聲請人聲請停止執行將致相
    對人延宕受償因而可能受到之損害，爰酌定為聲請人應提供
    如主文所示之擔保金額58,000元，本院100年度司執字第469
    90號執行事件之強制執行程序，於最高法院確認買賣債權不
    存在事件（臺灣高等法院99年度上字第452號）判決確定前
    應暫予停止。
五、據上論結，本件聲請為有理由，爰裁定如主文。
中    華    民    國   100    年    7     月    15    日
                  民事第四庭    法  官  楊晉佳
以上正本係照原本作成。
如對本裁定抗告須於裁定送達後10日內向本院提出抗告狀，並繳
納抗告費新臺幣1,000元。
中    華    民    國   100    年    7     月    15    日
                                書記官  蘇炫綺